【裁判字號】    88,交上訴,1834
【裁判日期】    890113
【裁判案由】    過失致死
【裁判全文】
臺灣高等法院臺南分院刑事判決        八十八年度交上訴字第一八三四號  Ａ
      上  訴  人
      即  被  告  甲  ○  ○
右上訴人因過失致死案件，不服臺灣臺南地方法院八十八年度交訴字第二二四號中華
民國八十八年十月廿六日第一審判決（起訴案號：臺灣臺南地方法院檢察署八十八年
度偵字第九一八四號），提起上訴，本院判決如左：
      主      文
上訴駁回。
      事      實
一、甲○○前於民國（下同）八十年間，因販賣安非他命等罪，經判處有期徒刑五年
    四月確定，於八十三年十二月八日假釋出獄，並於八十六年四月二十六日執行完
    畢，仍不知悔改；受僱於『興全貨運公司』擔任大貨車司機，為從事駕駛業務之
    人，於八十八年七月一日上午九時五十五分許，駕駛ＨＶ－九二七號營業大貨車
    ，沿台南縣歸仁鄉○○路，由南往北方向行駛，途經民權路與中山路交岔路口，
    正欲左轉進入中山路時，理應注意車前狀況，隨時採取必要之安全措施，且行近
    行人穿越道前，應減速慢行，遇有行人穿越時，無論有無交通警察指揮或號誌指
    示，均應暫停，讓行人先行通過，依當時天候路面狀況，復無不能注意之情形，
    竟疏未注意貿然左轉，適黃陳快沿民權路由北向南穿越該交岔路口行人穿越道行
    走，遭甲○○所駕駛ＨＶ－九二七號營業大貨車撞擊後倒地，致黃陳快受有右後
    頭部及左顳部挫傷等傷害，經送醫急救後，仍因顱腦損傷合併顱內出血，延至八
    十八年七月一日晚上八時二十分許不治死亡，甲○○肇事後於有偵查犯罪職權機
    關尚未發現其為犯人前，即向警方報案，並於處理警員抵達時，向警方坦述犯行
    ，並接受裁判。
二、案經臺灣臺南地方法院檢察署檢察官相驗後自動檢舉偵查起訴。
      理      由
一、右揭事實業據上訴人即被告甲○○於警訊及偵審中坦承不諱，核與被害人黃陳快
    配偶乙○○之指訴情節相符，並有警方製作之道路交通事故調查報告表在卷足資
    佐證。而被害人黃陳快於右揭時地沿民權路由北向南穿越該交岔路口行人穿越道
    行走，遭甲○○所駕駛ＨＶ－九二七號營業大貨車撞擊後倒地，致黃陳快受有右
    後頭部及左顳部挫傷等傷害，經送醫急救後，仍因顱腦損傷合併顱內出血，延至
    八十八年七月一日晚上八時二十分許不治死亡之事實，亦經臺灣臺南地方法院檢
    察署檢察官督同法醫師相驗屬實，填有相驗屍體證明書、驗斷書及勘驗筆錄各乙
    份附卷足憑。故被害人黃陳快確因遭被告甲○○駕駛ＨＶ－九二七號營業大貨車
    撞擊後倒地受傷，不治死亡，允無疑義。
二、按汽車行駛時，駕駛人應注意車前狀況，隨時採取必要之安全措施；又汽車行近
    行人穿越道前，應減速慢行，遇有行人穿越時，無論有無交通警察指揮或號誌指
    示，均應暫停讓行人先行通過，道路交通安全規則第九十四條第三項、第一百零
    三條分別定有明文。本院經查肇事地點位於台南縣歸仁鄉○○路與中山路交岔路
    口，案發時被告甲○○駕駛ＨＶ－九二七號營業大貨車，沿台南縣歸仁鄉○○路
    ，由南往北方向行駛，途經民權路與中山路交岔路口，正欲左轉進入中山路，黃
    陳快則沿民權路由北往南方向穿越該交岔路口行人穿越道行走，遭甲○○所駕駛
    ＨＶ－九二七號營業大貨車撞擊後倒地，業據被告甲○○於警訊及偵審中供述甚
    詳（詳相驗卷第五頁背面、第八頁背面、原審卷第十七頁正面），並有道路交通
    事故調查報告表所繪車禍現場圖之記載足稽（詳相驗卷第三頁正面）。又被告甲
    ○○於八十八年三月一日即已考領大貨車駕駛執照，亦經被告甲○○於警訊中供
    明在卷（詳相驗卷第四頁背面最末行），對於前開規定，理應知之甚詳，竟於右
    揭時地駕駛ＨＶ－九二七號營業大貨車在前開交岔口左轉時，未暫停讓行人先行
    通過，搶先左轉以致撞及行人穿越道上行人黃陳快，其違反前開規定，至為明灼
    ，自難辭過失責任。本件被害人黃陳快既因遭被告甲○○駕車撞傷不治死亡，被
    告甲○○過失行為與被害人黃陳快之死亡間，即具有相當因果關係。故被告甲○
    ○過失致死犯行，事證明確，堪以認定。
三、復按被告甲○○受僱於『興全貨運公司』，擔任大貨車司機，業據其供明在卷（
    詳原審卷第十六頁正面），自係從事駕駛業務之人，其因業務上過失駕車撞及被
    害人黃陳快死亡。核其所為，係犯刑法第二百七十六條第二項業務過失致死罪。
    又被告甲○○駕駛ＨＶ－九二七號營業大貨車，途經行人穿越道不依規定讓行人
    優先通行，因而致人死亡，依法應負刑事責任，爰依道路交通管理處罰條例第八
    十六條第一項規定加重其刑。被告甲○○前於民國（下同）八十年間，因販賣安
    非他命等罪，經判處有期徒刑五年四月確定，已於八十三年十二月八日假釋出獄
    ，並於八十六年四月二十六日執行完畢，有本院被告全國前案紀錄表乙份足按。
    刑畢未逾五年，再犯本件有期徒刑以上刑之案件，係屬累犯，應遞加其刑。又被
    告甲○○肇事後，於未被有偵查權公務員或機關發覺其為犯人前，即向警方報案
    ，並留於車禍現場向處理警員林江水坦承犯行，業據警員林江水於偵查中到庭結
    證在卷，進而接受裁判，合乎自首要件，應依刑法第六十二條前段減輕其刑，並
    依法先加後減。
四、原審以被告甲○○罪證明確，因予適用刑法第二百七十六條第二項、第四十七條
    、六十二條前段、道路交通管理處罰條例第八十六條第一項、罰金罰鍰提高標準
    條例第一條前段規定，並審酌被告甲○○過失程度及犯罪後態度與所生危害等一
    切情況，量處有期徒刑一年六月。本院經核原判決認事用法，並無不合，量刑亦
    稱允當。上訴意旨，指摘原判決量刑過重，為無理由，應予駁回。
據上論斷，應依刑事訴訟法第三百六十八條，判決如主文。
本案經檢察官劉欽銘到庭執行職務。
中    華    民    國      八十九      年      一      月      十三      日
                                  臺灣高等法院臺南分院刑事第六庭
                                      審判長法官  林    金    村
                                            法官  黃    壽    燕
                                            法官  茆    臺    雲
右正本證明與原本無異。
如不服本判決，應於判決送達後十日內向本院提出上訴狀，其未敘述理由者並應於提
出上訴狀後十日內向本院補提理由書（應附繕本)。
                                      法院書記官  吳    銘    添
中    華    民    國      八十九      年      一      月      十五      日
附錄：本判決論罪科刑法條
刑法第二百七十六條：
因過失致人於死者，處二年以下有期徒刑、拘役或二千元以下罰金。
從事業務之人，因業務上之過失犯前項之罪者，處五年以下有期徒刑或拘役，得併科
三千元以下罰金。


司法院資訊處製作；財團法人民間司法改革基金會備份。
